臺灣高等法院臺中分院刑事判決　　　　 96年度上易字第708號
上　訴　人
即　被　告　乙○○
上列上訴人因竊盜案件，不服臺灣南投地方法院96年度易字第22
號中華民國96年 2月16日第一審判決（起訴案號：臺灣南投地方
法院檢察署95年度偵字第5243號），提起上訴，本院判決如下：
    主  文
上訴駁回。
乙○○緩刑年。
    事實及理由
一、乙○○與其胞兄甲○○共同基於意圖為自己不法所有之犯意
    聯絡，於民國95年12月 7日下午16時許，由甲○○駕駛其父
    親所有之車牌號碼 RH-3909號自用小客車附載乙○○，至南
    投縣南投市○○○路 363號「大永公司」廠區，而攜帶甲○
    ○所有，在客觀上足供作為兇器使用之油壓剪及鐵釘起子各
     1支，侵入其內（侵入有人居住建築物部分未據告訴），竊
    取該公司所有，由丁○○管領之鋁窗 2片（價值共約新臺幣
    〔下同〕900元）及螺絲約 1公斤（價值約100元）得手。旋
    於同日16時30分許，正搬運贓物上車欲離去之際，為巡邏員
    警當場查獲，並扣得甲○○所有，攜帶以犯竊盜罪之油壓剪
    與鐵釘起子各1支。
二、經查：上訴人即被告乙○○（以下稱被告）於前開時、地夥
    同同案被告即其兄甲○○，共同攜帶客觀上足供作為兇器使
    用之油壓剪及鐵釘起子各1支，竊取鋁窗2片及螺絲約 1公斤
    得手等情，迭據被告於警詢時、檢察官偵查中及法院審理時
    自白在卷，並經證人即告訴人丁○○於警詢時指訴明確，復
    有贓物認領保管單 1份及照片13幀附卷可憑（見偵查卷第18
    頁、第23-29頁），又有鐵釘起子及油壓剪各1支扣案為證，
    堪認被告自白與事實相符，其犯行足以認定。是以原審認定
    被告犯行事證明確，而論以刑法第 321條第1項第3款之加重
    竊盜罪，並將扣案之共同正犯甲○○所有，供本案犯罪所用
    之油壓剪及鐵釘起子各 1支，依刑法第38條第1項第2款之規
    定宣告沒收，其認事用法核無違誤，量刑亦稱妥適，被告之
    上訴為無理由，應予駁回。
三、上訴人即乙○○（以下簡稱被告）上訴意旨略謂；上訴人對
    於原審所認定之犯罪事實不爭執，惟請審酌被告家境困窘，
    尚須奉養雙親，且有稚子待扶養、照料，竊取所得價值僅約
    新台幣（下同） 1,000元，請准宣告緩刑等語。查被告前既
    未曾因故意犯罪而受有期徒刑以上刑之宣告之情形，有臺灣
    高等法院被告前案紀錄表附卷可稽。其犯後已坦承示悔，又
    參酌其尚有稚子尚扶養、照料（參見卷附戶籍登記簿謄本）
    ，且竊取所得之價值僅約1000元等情，信被告經此教訓，當
    知警惕，應無再犯之虞，所處之刑以暫不執行為適當，爰宣
    告緩刑3年，用啟自新。
據上論斷，應依刑事訴訟法第368條、刑法第74條第1項第1款，
判決如主文。
本案經檢察官丙○○到庭執行職務。
中　　華　　民　　國　　96　　年　　6 　　月　　29　　日
            刑事第三庭  審判長法　官  王  增  瑜
                              法　官  廖  柏  基
                              法　官  蔡  紹  良
上列正本證明與原本無異。
不得上訴。
                              書記官  周  巧  屏
中　　華　　民　　國　　96　　年　　6 　　月　　29　　日
附錄論罪科刑法條：
刑法第321條第1項
犯竊盜罪而有左列情形之一者，處6月以上、5年以下有期徒刑：
一  於夜間侵入住宅或有人居住之建築物、船艦或隱匿其內而犯
　　之者。
二  毀越門扇、牆垣或其他安全設備而犯之者。
三  攜帶兇器而犯之者。
四  結夥三人以上而犯之者。
五  乘火災、水災或其他災害之際而犯之者。
六  在車站或埠頭而犯之者。
